---
title: "rgamer (version 0.0.6) test"
date: "`r Sys.Date()`"
author: "Yuki Yanai"
output: html_document
---

```{r setup, include=FALSE}
knitr::opts_chunk$set(echo = TRUE)
```

```{r}
library(rgamer)
```


version 0.0.6 をアップロードしました。
```{r}
packageVersion("rgamer")
```

## 修正点

### 利得行列の最適反応の表示

`*` だと問題の解決が難しかったので、記号を`^` に変えました。

```{r, results = 'asis'}
game1 <- normal_form(
  players = c("Kamijo", "Yanai"),
  s1 = c("Stays silent", "Betrays"), 
  s2 = c("Stays silent", "Betrays"), 
  p1 = c(-1,  0, -3, -2), 
  p2 = c(-1, -3,  0, -2))
s_game1 <- solve_nfg(game1)
```

### 展開型ゲームの均衡表示


まず、もともと問題なかったものがこれまでどおり動くことの確認。
```{r}
g2 <- extensive_form(
  players = list("f", c("m", "m")),
 n_node = c(1, 2, 4),
 n_choice = list(2, c(2, 2), rep(0, 4)),
  strategy = list(c("ballet", "baseball"), c("ballet", "baseball"), c("ballet", "baseball")),
 payoff = list(f = c(2, 0, 0, 1),m = c(1, 0, 0, 2)),
 mark_path = TRUE,
 quietly = FALSE
)
```

右端の利得がパスと重なってしまう点は、できれば今後修正しようと思います。


次に、問題が修正されたかどうかの確認。
```{r}
g3 <- extensive_form(
  players = list("p1", rep("p2", 3)),
  n_node = c(1, 3, 6),
  n_choice = list(3, rep(2, 3), rep(0, 6)),
  strategy = list(c("C", "D", "E"), c("F", "G"), c("H", "I"), c("J", "K")),
  payoff = list(p1 = c(3, 1, 1, 2, 2, 1), p2 = c(0, 0, 1, 1, 2, 3)),
  mark_path = TRUE,
  direction = "down")
```

これでいかがでしょうか？


## 新機能

以下の例で利用するゲームの定義。

```{r, results = 'asis'}
game1 <- normal_form(
  players = c("Kamijo", "Yanai"),
  s1 = c("Stays silent", "Betrays"), 
  s2 = c("Stays silent", "Betrays"), 
  p1 = c(-1,  0, -3, -2), 
  p2 = c(-1, -3,  0, -2))
s_game1 <- solve_nfg(game1)
```

```{r, results = 'asis'}
game2 <- normal_form(
  s1 = c("T", "B"), 
  s2 = c("L", "R"),
  p1 = c(2, 2, 2, 2), 
  p2 = c(3, 3, 3, 3))

s2 <- solve_nfg(game2)
```



```{r, results = 'asis'}
game3 <- normal_form(
  s1 = c("rock", "paper", "scissors"), 
  s2 = c("rock", "paper", "scissors"),
  p1 = c(0, 1, -1, -1, 0, 1, 1, -1, 0), 
  symmetric = TRUE)
s3 <- solve_nfg(game3)
```



### 支配戦略の表示

```{r}
g1_dominant <- find_dominant(game1)
```


```{r}
g2_dominant <- find_dominant(game2)
```

```{r}
g3_dominant <- find_dominant(game3)
```




### 被支配戦略の表示

```{r}
g1_dominated <- find_dominated(game1)
```


```{r}
g2_dominated <- find_dominated(game2)
```

```{r}
g3_dominated <- find_dominated(game3)
```




### 被支配戦略の消去

```{r}
g1_dominated
```

Kamijo の dominated strategy である Stays silent を消去する。
```{r, results = 'asis'}
game1a <- eliminate_strategy(game1,
                             player = "Kamijo",
                             eliminated = "Stays silent")  # case-sensitive!
s_game1a <- solve_nfg(game1a)
```

この時点で、被支配戦略を確認。
```{r}
g1a_dominated <- find_dominated(game1a)
```


Yanai の被支配戦略である Stays silent を消去する。
```{r, results = 'asis'}
game1b <- eliminate_strategy(game1a,
                             player = "Yanai",
                             eliminated = "Stays silent")
s_game1b <- solve_nfg(game1b)
```

再び、被支配戦略を確認。
```{r}
g1b_dominated <- find_dominated(game1b)
```

消去すべき戦略はない。

